Inventaris van het archief van de Medisch Adviseur van het Ministerie van Maatschappelijk Werk, 1945-1969
Nationaal Archief, Den Haag
- Cliëntendossiers, 4
  - Dossiers inzake personen die op enigerlei wijze als oorloggetroffenen door de overheid ondersteund worden dan wel om ondersteuning verzoeken, voor zover dit uit het dossier blijkt., 4.1
    - Vlierboom, G.H. Geboortedatum: 07-05-1900, 1955; 3127; omslag
    - Vliet, S. van. Geboortedatum: 18-07-1886, 1964; 3128; omslag
    - Vlietland, D. Geboortedatum: 03-12-1916, 1957 - 1962; 3129; omslag
    - Vlimmeren-Timmermans, M. van. Geboortedatum: 12-10-1918, 1947 - 1948; 3130; omslag
    - Voermans, L. Geboortedatum: 03-05-1915, 1951 - 1953; 3131; omslag
    - [geanonimiseerd], 1947; 3132; stuk
    - Volkers, A.J. Geboortedatum: 31-08-1901, 1955; 3133; omslag
    - [geanonimiseerd], 1952 - 1965; 3134; omslag
    - [geanonimiseerd], 1954 - 1955; 3135; omslag
    - Volleberg, M.W.C. Geboortedatum: 19-11-1909, 1947; 3136; stuk
    - [geanonimiseerd], 1946; 3137; stuk
    - Voogd, E.E. Geboortedatum: 21-03-1909, 1954; 3138; stuk
    - [geanonimiseerd], 1966 - 1967; 3139; omslag
    - [geanonimiseerd], 1951 - 1955; 3140; omslag
    - [geanonimiseerd], 1951; 3141; omslag
    - Voois-Voois, M. Geboortedatum: 26-03-1901, 1948 - 1965; 3142; omslag
    - Voorneman, J.E. Geboortedatum: 11-09-1897, 1963 - 1965; 3143; omslag
    - Voorst tot Voorst, F.A.H.O. van. Geboortedatum: 27-02-1913, 1961 - 1965; 3144; omslag
    - Voort, F.J. Geboortedatum: 20-07-1911, 1947; 3145; omslag
    - Voort, D. v.d. Geboortedatum: 26-06-1901, 1956 - 1957; 3146; omslag
    - [geanonimiseerd], 1948; 3147; omslag
    - Vorkkink, D.J. Geboortedatum: 02-04-1869, 1948; 3148; omslag
    - Vorst, S. Geboortedatum: 17-03-1910, 1954; 3149; omslag
    - Vorstenbosch, J. Geboortedatum: 12-11-1908, 1950 - 1952; 3150; omslag
    - Vos, G.J. Geboortedatum: 31-08-1904, 1963; 3151; omslag
    - Vos, H.H.G. Geboortedatum: 07-02-1882, 1962 - 1964; 3152; omslag
    - [geanonimiseerd], 1947; 3153; omslag
    - [geanonimiseerd], 1958 - 1965; 3154; omslag
    - [geanonimiseerd], 1963 - 1964; 3155; omslag
    - [geanonimiseerd], 1958 - 1964; 3156; omslag
    - [geanonimiseerd], 1946 - 1948; 3157; omslag
    - Vreede, C.L. Geboortedatum: 20-11-1918, 1962 - 1964; 3158; omslag
    - Vreede, I.H. Geboortedatum: 25-06-1889, 1948; 3159; omslag
    - Vreeland, L. Geboortedatum: 03-03-1892, 1965; 3160; omslag
    - [geanonimiseerd], 1949; 3161; omslag
    - [geanonimiseerd], 1955; 3162; omslag
    - Vries, A. de. Geboortedatum: 19-05-1909, 1964 - 1965; 3163; omslag
    - Vries, E. de. Geboortedatum: 1883, 1965; 3164; omslag
    - Vries, J.J. de. Geboortedatum: 12-08-1884, 1963 - 1971; 3165; omslag
    - Vries, L. de. Geboortedatum: 16-01-1887, 1965; 3166; omslag
    - [geanonimiseerd], 1952 - 1953; 3167; omslag
    - Vries-Mof, S. de. Geboortedatum: 22-02-1888, 1964; 3168; omslag
    - Vries-Slomper, W. de. Geboortedatum: 15-08-1904, 1964; 3169; omslag
    - [geanonimiseerd], 1964; 3170; omslag
    - [geanonimiseerd], 1948 - 1949; 3171; omslag
    - Vrijens, F.A. Geboortedatum: 30-04-1914, 1955; 3172; omslag
    - Vrijhoeven, J. Geboortedatum: 21-09-1916, 1946; 3173; stuk
    - [geanonimiseerd], 1965; 3174; omslag
    - [geanonimiseerd], 1947 - 1965; 3175; omslag
    - Vrolijk, W. Geboortedatum: 10-05-1868, 1947; 3176; omslag
    - [geanonimiseerd], 1948; 3177; stuk
    - [geanonimiseerd], 1956; 3178; omslag
    - [geanonimiseerd], 1947; 3179; omslag
    - Vuren, L. van. Geboortedatum: 09-12-1908, 1956; 3180; omslag
    - [geanonimiseerd], 1947; 3181; omslag
    - [geanonimiseerd], 1950 - 1951; 3182; omslag
    - [geanonimiseerd], 1949; 3183; omslag
    - Waard, A. de. Geboortedatum: 15-09-1901, 1964 - 1965; 3184; omslag
    - Waarden, J.J. v.d. Geboortedatum: 13-03-1888, 1950; 3185; omslag
    - Waart-Gram, J.M. v.d. Geboortedatum: 12-06-1908, 1948 - 1949; 3186; omslag
    - Wagemaker, N.K. Geboortedatum: 30-03-1917, 1951 - 1952; 3187; omslag
    - [geanonimiseerd], 1964; 3188; omslag
    - Walewijk, H. Geboortedatum: 03-05-1874, 1964; 3189; omslag
    - [geanonimiseerd], 1955 - 1956; 3190; omslag
    - [geanonimiseerd], 1948 - 1960; 3191; omslag
    - [geanonimiseerd], 1957; 3192; omslag
    - [geanonimiseerd], 1956; 3193; omslag
    - Walonker, F.P.J. Geboortedatum: 17-06-1894, 1955; 3194; omslag
    - [geanonimiseerd], 1952; 3195; omslag
    - Walraven, P. Geboortedatum: 10-03-1888, 1946; 3196; stuk
    - Walsarie, M.W. Geboortedatum: 11-11-1916, 1958 - 1965; 3197; omslag
    - [geanonimiseerd], 1955 - 1959; 3198; omslag
    - [geanonimiseerd], 1955 - 1956; 3199; omslag
    - [geanonimiseerd], 1961; 3200; omslag
    - [geanonimiseerd], 1947; 3201; stuk
    - Warnaar, H. Geboortedatum: 14-04-1883, 1948 - 1956; 3202; omslag
    - [geanonimiseerd], 1965; 3203; omslag
    - Warnau, T.J. Geboortedatum: 08-01-1916, 1947; 3204; stuk
    - Wasch, T.F.A. Geboortedatum: 02-03-1919, 1955; 3205; omslag
    - [geanonimiseerd], 1947 - 1954; 3206; omslag
    - Wassen, B.H. Geboortedatum: 22-03-1880, 1947; 3207; stuk
    - [geanonimiseerd], 1947 - 1956; 3208; omslag
    - Water, H.P. Geboortedatum: 14-10-1918, 1947; 3209; stuk
    - Waterman, H. Geboortedatum: 08-07-1877, 1964; 3210; omslag
    - [geanonimiseerd], 1947; 3211; omslag
    - Weber, J. Geboortedatum: 30-10-1900, 1949 - 1961; 3212; omslag
    - Weber, W.C. Geboortedatum: 23-09-1901, 1948; 3213; stuk
    - Weekers, P.A. Geboortedatum: 14-11-1898, 1947; 3214; stuk
    - Weelden, D. van. Geboortedatum: 17-05-1909, 1947; 3215; omslag
    - [geanonimiseerd], 1952; 3216; stuk
    - Weerden, S. van. Geboortedatum: 13-05-1887, 1964; 3217; omslag
    - Weerden, M. van de. Geboortedatum: 08-07-1919, 1955; 3218; omslag
    - [geanonimiseerd], 1947 - 1959; 3219; omslag
    - [geanonimiseerd], 1948 - 1956; 3220; omslag
    - [geanonimiseerd], 1955 - 1957; 3221; omslag
    - [geanonimiseerd], 1957 - 1958; 3222; omslag
    - [geanonimiseerd], 1959 - 1964; 3223; omslag
    - [geanonimiseerd], 1963; 3224; omslag
    - [geanonimiseerd], 1965; 3225; omslag
    - Weijts, A.G.C. Geboortedatum: 09-10-1910, 1948 - 1963; 3226; omslag
    - [geanonimiseerd], 1955; 3227; omslag
    - [geanonimiseerd], 1954; 3228; omslag
    - [geanonimiseerd], 1947; 3229; omslag
    - Wemmers, J. Geboortedatum: 30-04-1898, 1947; 3230; stuk
    - Weft, H. v.d. Geboortedatum: 06-07-1909, 1954; 3231; stuk
    - Werff, A.T. v.d. Geboortedatum: ---, 1950 - 1951; 3232; omslag
    - Werff, C. van der. Geboortedatum: 29-01-1917, 1950; 3233; omslag
    - Werkenhorst, L. Geboortedatum: 21-10-1906, 1946 - 1947; 3234; omslag
    - Wessel, B.J. van. Geboortedatum: 11-10-1879, 1946; 3235; omslag
    - Wesselingh, J.H. Geboortedatum: 19-06-1916, 1970; 3236; omslag
    - Wessels, A. Geboortedatum: 09-11-1911, 1964; 3237; omslag
    - [geanonimiseerd], 1958 - 1960; 3238; omslag
    - [geanonimiseerd], 1948; 3239; omslag
    - Westenberg, G.J. Geboortedatum: 29-07-1913, 1948 - 1956; 3240; omslag
    - Westerborg, J. Geboortedatum: 10-03-1903, 1959; 3241; omslag
    - Westerheyden, F.J. Geboortedatum: 04-07-1916, 1950; 3242; omslag
    - [geanonimiseerd], 1955 - 1956; 3243; omslag
    - [geanonimiseerd], 1947 - 1948; 3244; omslag
    - [geanonimiseerd], 1948 - 1949; 3245; omslag
    - [geanonimiseerd], 1951; 3246; omslag
    - [geanonimiseerd], 1951 - 1952; 3247; omslag
    - Weysen, J.C. Geboortedatum: 25-05-1890, 1947; 3248; omslag
    - Wezep, D. van. Geboortedatum: 10-01-1889, 1964; 3249; omslag
    - Wicherts, J.E. Geboortedatum: 12-09-1907, 1955; 3250; omslag
    - Wichser, K.F. Geboortedatum: 16-08-1878, 1948; 3251; omslag
    - [geanonimiseerd], 1948; 3252; stuk
    - Wiedenhoff, J.H.A. Geboortedatum: 28-07-1903, 1959; 3253; stuk
    - [geanonimiseerd], 1956; 3254; stuk
    - [geanonimiseerd], 1972; 3255; omslag
    - Wiendels, A.J.W. Geboortedatum: 03-07-1911, 1955 - 1957; 3256; omslag
    - Wiercks, P.N. Geboortedatum: 17-12-1910, 1948; 3257; stuk
    - [geanonimiseerd], 1949; 3258; omslag
    - [geanonimiseerd], 1957; 3259; omslag
    - Wiggelman, B.J. Geboortedatum: 24-12-1910, 1946; 3260; stuk
    - [geanonimiseerd], 1950; 3261; omslag
    - Wigman, G.J. Geboortedatum: 29-09-1897, 1948; 3262; omslag
    - Wigmans, G. Geboortedatum: 20-09-1895, 1957 - 1958; 3263; omslag
    - [geanonimiseerd], 1965; 3264; omslag
    - Wijers, P. Geboortedatum: 18-02-1915, 1947; 3265; omslag
    - Wijers-Jansen, T. Geboortedatum: 18-07-1904, 1947; 3266; stuk
    - [geanonimiseerd], 1947; 3267; omslag
    - [geanonimiseerd], 1946; 3268; stuk
    - [geanonimiseerd], 1960; 3269; omslag
    - Wijkamp, G.J. Geboortedatum: 29-11-1915, 1946 - 1947; 3270; omslag
    - [geanonimiseerd], 1950; 3271; omslag
    - [geanonimiseerd], 1956 - 1961; 3272; omslag
    - [geanonimiseerd], 1947 - 1952; 3273; omslag
    - [geanonimiseerd], 1947; 3274; omslag
    - [geanonimiseerd], 1947 - 1948; 3275; omslag
    - Wijnen, M.F. van. Geboortedatum: 11-01-1898, 1947 - 1950; 3276; omslag
    - Wijnhoud, H. Geboortedatum: 08-03-1916, 1965; 3277; omslag
    - [geanonimiseerd], 1948; 3278; omslag
    - [geanonimiseerd], 1959; 3279; omslag
    - [geanonimiseerd], 1948; 3280; stuk
    - [geanonimiseerd], 1947; 3281; stuk
    - [geanonimiseerd], 1958; 3282; stuk
    - Willems, M. Geboortedatum: 27-11-1913, 1947 - 1948; 3283; omslag
    - [geanonimiseerd], 1957 - 1958; 3284; omslag
    - [geanonimiseerd], 1946 - 1948; 3285; omslag
    - [geanonimiseerd], 1947; 3286; stuk
    - [geanonimiseerd], 1964; 3287; omslag
    - Willigen, W.F. de. Geboortedatum: 03-02-1913, 1955; 3288; omslag
    - Winckel, J. de. Geboortedatum: 30-12-1882, 1952; 3289; omslag
    - Windt, H. Geboortedatum: 19-12-1919, 1968 - 1978; 3290; omslag
    - Winter, C.A.W. de. Geboortedatum: 17-10-1886, 1954; 3291; omslag
    - Winter, J. Geboortedatum: 10-06-1888, 1960 - 1967; 3292; omslag
    - [geanonimiseerd], 1964; 3293; omslag
    - [geanonimiseerd], 1952; 3294; omslag
    - Winthagen, J.A. Geboortedatum: 30-11-1890, 1948; 3295; stuk
    - Winzen, E.P. Geboortedatum: 11-01-1914, 1950 - 1951; 3296; omslag
    - [geanonimiseerd], 1960 - 1962; 3297; omslag
    - [geanonimiseerd], 1946; 3298; stuk
    - Wismans, H. Geboortedatum: 16-08-1917, 1947; 3299; stuk
    - Wit, H. de. Geboortedatum: 29-12-1917, 1970; 3300; omslag
    - [geanonimiseerd], 1948 - 1949; 3301; omslag
    - Wit-Lien Runtu, A. de. Geboortedatum: 07-08-1907, 1960 - 1964; 3302; omslag
    - [geanonimiseerd], 1946 - 1947; 3303; omslag
    - Witzand, H. Geboortedatum: 16-06-1908, 1949 - 1951; 3304; omslag
    - [geanonimiseerd], 1961 - 1962; 3305; omslag
    - [geanonimiseerd], 1947; 3306; stuk
    - Wolf, J. de. Geboortedatum: 11-08-1902, 1962; 3307; omslag
    - [geanonimiseerd], 1964; 3308; omslag
    - Wolff, J.L. Geboortedatum: 17-04-1911, 1964; 3309; omslag
    - Wolhoff, D.J. Geboortedatum: 17-09-1905, 1964; 3310; omslag
    - Wollenberg, T. Geboortedatum: 24-07-1909, 1947 - 1949; 3311; omslag
    - [geanonimiseerd], 1946 - 1947; 3312; omslag
    - [geanonimiseerd], 1955 - 1956; 3313; omslag
    - [geanonimiseerd], 1947; 3314; stuk
    - [geanonimiseerd], 1962 - 1963; 3315; omslag
    - Wolven, J. Geboortedatum: 15-09-1895, 1947; 3316; omslag
    - Wonnink, G.B. Geboortedatum: 22-08-1906, 1946 - 1947; 3317; omslag
    - [geanonimiseerd], 1956 - 1958; 3318; omslag
    - Worst, A.C. Geboortedatum: 18-05-1917, 1964; 3319; omslag
    - Woude, E. van der. Geboortedatum: 02-06-1899, 1955 - 1956; 3320; omslag
    - Woudstra, H.J. Geboortedatum: 24-05-1900, 1964 - 1966; 3321; omslag
    - Wulms, J.L. Geboortedatum: 06-10-1917, 1948; 3322; stuk
    - Wulms, P. Geboortedatum: 11-09-1914, 1947; 3323; stuk
    - Wusten, J.M. Geboortedatum: 15-03-1897, 1948; 3324; omslag
    - [geanonimiseerd], 1946; 3325; stuk
    - [geanonimiseerd], 1947 - 1948; 3326; omslag
    - Yzendoorn, P.J. van. Geboortedatum: 15-05-1916, 1951 - 1962; 3327; omslag
    - Zahn, G.W. Geboortedatum: 19-07-1898, 1947 - 1948; 3328; omslag
    - Zandstra, P. Geboortedatum: 25-10-1885, 1946; 3329; stuk
    - [geanonimiseerd], 1948; 3330; stuk
    - Zee, P. van der. Geboortedatum: 28-02-1905, 1950 - 1954; 3331; omslag
    - Zeeman, D. Geboortedatum: 04-10-1888, 1965; 3332; omslag
    - [geanonimiseerd], 1952; 3333; omslag
    - Zelders, A.H.W. Geboortedatum: 19-09-1907, 1956 - 1958; 3334; omslag
    - Zelst, A. van. Geboortedatum: 08-09-1917, 1958 - 1962; 3335; omslag
    - Ziekenoppasser, J. Geboortedatum: 02-01-1890, 1964; 3336; omslag
    - [geanonimiseerd], 1955 - 1957; 3337; omslag
    - [geanonimiseerd], 1953 - 1966; 3338; omslag
    - [geanonimiseerd], 1957; 3339; omslag
    - [geanonimiseerd], 1955; 3340; omslag
    - [geanonimiseerd], 1950; 3341; omslag
    - [geanonimiseerd], 1964; 3342; omslag
    - [geanonimiseerd], 1946 - 1947; 3343; omslag
    - Zoete, J. de. Geboortedatum: 03-07-1907, 1947; 3344; omslag
    - Zoggel, P. van. Geboortedatum: 05-10-1915, 1961 - 1962; 3345; omslag
    - [geanonimiseerd], 1964; 3346; omslag
    - Zondag, A.H. Geboortedatum: 10-12-1911, 1948; 3347; omslag
    - Zonjee, W. Geboortedatum: 26-12-1905, 1954 - 1955; 3348; omslag
    - Zoutenbier, P. Geboortedatum: 28-11-1919, 1962; 3349; omslag
    - Zoutendijk, P.J. Geboortedatum: 24-11-1919, 1956 - 1957; 3350; omslag
    - [geanonimiseerd], 1947; 3351; omslag
    - [geanonimiseerd], 1964; 3352; omslag
    - [geanonimiseerd], 1964; 3353; omslag
    - Zuilichem, W.L. Geboortedatum: 11-03-1908, 1947 - 1960; 3354; omslag
    - Zuylen, H.P. van. Geboortedatum: 19-12-1917, 1949 - 1961; 3355; omslag
    - Zwaans-van der Donk, P.G. Geboortedatum: 14-04-1908, 1965; 3356; omslag
    - Zwalve, P.C. Geboortedatum: 27-10-1881, 1952; 3357; omslag
    - [geanonimiseerd], 1947; 3358; stuk
    - Zwan, W. v.d. Geboortedatum: 14-09-1913, 1947; 3359; omslag
    - [geanonimiseerd], 1951 - 1952; 3360; omslag
    - Zweedijk, L. Geboortedatum: 01-01-1902, 1946; 3361; omslag
    - [geanonimiseerd], 1947 - 1948; 3362; omslag
    - Zwiebel, M. Geboortedatum: 1886, 1964; 3363; omslag
    - [geanonimiseerd], 1946 - 1951; 3364; omslag
    - [geanonimiseerd], 1951; 3365; omslag
    - Zwoferink, H. Geboortedatum: 30-05-1915, 1964; 3366; omslag
  - Dossiers inzake personen die gedwongen worden opgenomen in een verpleeginrichting., 4.2
    - Agaatsz, C.W. Geboortedatum: 21-04-1890, 1958 - 1965; 3367; omslag
    - [geanonimiseerd], 1950; 3368; omslag
    - [geanonimiseerd], 1951; 3369; omslag
    - Dado, W.F.R. Geboortedatum: 02-10-1887, 1957 - 1963; 3370; omslag
    - [geanonimiseerd], 1962 - 1963; 3371; omslag
    - [geanonimiseerd], 1954 - 1958; 3372; omslag
    - [geanonimiseerd], 1960 - 1963; 3373; omslag
    - [geanonimiseerd], 1964; 3374; omslag
    - [geanonimiseerd], 1962 - 1964; 3375; omslag
    - [geanonimiseerd], 1963; 3376; omslag
    - Tahapary, H. Geboortedatum: 07-08-1916, 1952 - 1954; 3377; omslag
    - [geanonimiseerd], 1956; 3378; stuk
  - Dossiers inzake personen die vanuit Nederland repatriëren naar Indonesië, 4.3
    - [geanonimiseerd], 1978 - 1984; 3379; omslag
    - [geanonimiseerd], 1979 - 1981; 3380; omslag
    - Fretes, E. de. Geboortedatum: 01-07-1910, 1983 - 1984; 3381; omslag
    - Gerards, L. Geboortedatum: 21-08-1892, 1952 - 1954; 3382; omslag
    - [geanonimiseerd], 1947 - 1948; 3383; omslag
    - [geanonimiseerd], 1982 - 1984; 3384; omslag
      Openbaarheid beperkt tot 01-01-2060
    - Heijde, R.L.R. v.d. Geboortedatum: 05-02-1897, 1951 - 1952; 3385; omslag
    - [geanonimiseerd], 1953; 3386; omslag
    - [geanonimiseerd], 1984 - 1985; 3387; omslag
    - Kakerissa-Corputy, C. Geboortedatum: 03-08-1910, 1984; 3388; omslag
    - [geanonimiseerd], 1953; 3389; omslag
    - [geanonimiseerd], 1953; 3390; omslag
    - Loupatty-Ansa, A. Geboortedatum: 19-11-1918, 1984; 3391; omslag
    - [geanonimiseerd], 1983 - 1984; 3392; omslag
    - Manuhutu, D. Geboortedatum: 12-12-1918, 1984; 3393; omslag
    - Ohello, P. Geboortedatum: 19-09-1901, 1984; 3394; omslag
    - Papilaya, J. Geboortedatum: 15-06-1905, 1982; 3395; omslag
    - Pattiiha, A. Geboortedatum: 27-08-1908, 1977 - 1984; 3396; omslag
    - [geanonimiseerd], 1983; 3397; omslag
    - Persunay, B. Geboortedatum: 20-09-1892, 1973 - 1981; 3398; omslag
    - Pessireron, M. Geboortedatum: 04-05-1901, 1965 - 1983; 3399; omslag
    - Sapulete, Z. Geboortedatum: 18-09-1915, 1984; 3400; omslag
    - Serhalawan-Persuwarissa, C. Geboortedatum: 16-04-1907, 1983 - 1984; 3401; omslag
    - Sinay, J. Geboortedatum: 27-05-1906, 1980 - 1981; 3402; omslag
    - [geanonimiseerd], 1956 - 1957; 3403; omslag
    - [geanonimiseerd], 1983 - 1984; 3404; omslag
    - Talla, S. Geboortedatum: 07-07-1919, 1983 - 1984; 3405; omslag
    - Tigele, C. Geboortedatum: 04-03-1919, 1984; 3406; omslag
    - Tutuarima, J. Geboortedatum: 20-06-1917, 1983; 3407; omslag
    - [geanonimiseerd], 1959 - 1983; 3408; omslag
  - Correspondentie over personen opgesteld door Indonesische artsen, 4.4
    - [geanonimiseerd], Geboortedatum:08-06-1942, 1954 - 1959; 3409; omslag
    - [geanonimiseerd], Geboortedatum:24-3-1921, 1955; 3410; omslag
    - Aartsen, F.H., Geboortedatum:31-07-1899, 1956 - 1957; 3411; omslag
    - Abcoude, E.C. van., Geboortedatum:08-10-1892, 1955 - 1956; 3412; omslag
    - [geanonimiseerd], Geboortedatum:---, 1956; 3413; omslag
    - Abels, O.J., Geboortedatum:7-11-1912, 1955 - 1956; 3414; omslag
    - Adeboi, B.F., Geboortedatum:11-2-1915, 1954; 3415; omslag
    - Adelhart-Toorop Brilman, C.E.M. de., Geboortedatum:25-10-1900, 1955 - 1957; 3416; omslag
    - Adolphs, W.H.O., Geboortedatum:25-07-1893, 1958 - 1961; 3417; omslag
    - Aenmey-Bogaert, C.F., Geboortedatum:30-09-1890, 1960; 3418; omslag
    - Agerbeek-Janssen, M., Geboortedatum:08-09-1874, 1958 - 1972; 3419; omslag
    - [geanonimiseerd], Geboortedatum:3-4-1949, 1970 - 1971; 3420; omslag
    - Albag, D.M., Geboortedatum:28-03-1875, 1957 - 1962; 3421; omslag
    - Albag, J.L., Geboortedatum:1-4-1905, 1956; 3422; omslag
    - Albers, L.D.A.F., Geboortedatum:29-07-1889, 1958 - 1959; 3423; omslag
    - Altheer, M.L., Geboortedatum:2-4-1914, 1955 - 1964; 3424; omslag
    - Alting Siberg, J., Geboortedatum:28-3-1905, 1955 - 1956; 3425; omslag
    - Alting Siberg, M., Geboortedatum:25-2-1905, 1958 - 1960; 3426; omslag
    - Altman, J.A., Geboortedatum:25-2-1907, 1951 - 1958; 3427; omslag
    - [geanonimiseerd], Geboortedatum:14-4-1905, 1955 - 1956; 3428; omslag
    - Andersen, H.W., Geboortedatum:25-12-1889, 1957 - 1959; 3429; omslag
    - [geanonimiseerd], Geboortedatum:23-10-1933, 1957 - 1959; 3430; omslag
    - Andreas, J.G., Geboortedatum:15-02-1893, 1957; 3431; omslag
    - Andreas-Pelt, E.M., Geboortedatum:14-05-1889, 1958; 3432; omslag
    - [geanonimiseerd], Geboortedatum:---, 1958; 3433; omslag
    - Angelbeek, W.C. van., Geboortedatum:15-12-1885, 1955 - 1960; 3434; omslag
    - Anthonijsz, F.C., Geboortedatum:14-9-1904, 1958 - 1959; 3435; omslag
    - [geanonimiseerd], Geboortedatum:25-3-1934, 1955 - 1958; 3436; omslag
    - [geanonimiseerd], Geboortedatum:---, 1954 - 1957; 3437; omslag
    - Antonie, F.H., Geboortedatum:16-07-1898, 1965 - 1969; 3438; omslag
    - [geanonimiseerd], Geboortedatum:31-8-1931, 1955 - 1957; 3439; omslag
    - [geanonimiseerd], Geboortedatum:13-4-1905, 1957; 3440; omslag
    - Arcken, C.M.E. van., Geboortedatum:18-5-1913, 1957 - 1958; 3441; omslag
    - Arends, M., Geboortedatum:28-8-1917, 1951 - 1954; 3442; omslag
    - Baars, J.F. den., Geboortedatum:19-2-1919, 1950 - 1954; 3443; omslag
    - Bachman, E., Geboortedatum:4-8-1914, 1956; 3444; omslag
    - Backers, G.J., Geboortedatum:27-7-1916, 1952 - 1957; 3445; omslag
    - Bahrfeldt-Laurens, G.L., Geboortedatum:14-11-1871, 1958 - 1959; 3446; omslag
    - Bakkenist, W., Geboortedatum:24-03-1895, 1960 - 1961; 3447; omslag
    - Bakker, P.A.F., Geboortedatum:21-02-1893, 1957 - 1958; 3448; omslag
    - Bakker, W., Geboortedatum:28-03-1894, 1959 - 1961; 3449; omslag
    - Balgooy, J.N.A. van., Geboortedatum:18-04-1879, 1958; 3450; omslag
    - [geanonimiseerd], Geboortedatum:16-7-1938, 1957 - 1959; 3451; omslag
    - Bannisseht-Zitter, E.H. von., Geboortedatum:03-11-1885, 1957 - 1959; 3452; omslag
    - [geanonimiseerd], Geboortedatum:---, 1954 - 1955; 3453; omslag
    - Barre-Wolstra, M.L.A., Geboortedatum:18-07-1880, 1957 - 1970; 3454; omslag
    - Battum-Rijke, I.O. van., Geboortedatum:05-11-1888, 1958; 3455; omslag
    - Baudoin-Vischer, C.H., Geboortedatum:16-04-1889, 1955 - 1958; 3456; omslag
    - Bäumer, W.K., Geboortedatum:09-06-1897, 1957; 3457; omslag
    - Bax-Bagman, E.G., Geboortedatum:06-09-1874, 1958 - 1964; 3458; omslag
    - Becker, H.A., Geboortedatum:31-03-1893, 1958 - 1959; 3459; omslag
    - Beckx, E., Geboortedatum:19-12-1914, 1957 - 1959; 3460; omslag
    - Beem, J.A., Geboortedatum:27-05-1892, 1957 - 1969; 3461; omslag
    - Beer, H.A., Geboortedatum:26-09-1870, 1957 - 1958; 3462; omslag
    - [geanonimiseerd], Geboortedatum:2-2-1933, 1957; 3463; omslag
    - [geanonimiseerd], Geboortedatum:3-7-1930, 1957; 3464; omslag
    - [geanonimiseerd], Geboortedatum:28-8-1930, 1956 - 1959; 3465; omslag
    - Behouden, M., Geboortedatum:24-01-1891, 1954 - 1958; 3466; omslag
    - [geanonimiseerd], Geboortedatum:30-6-1928, 1955 - 1958; 3467; omslag
    - Bendsneijder-Varenkamp, J.C.J., Geboortedatum:30-04-1881, 1958; 3468; omslag
    - Benseman-Blaschnek, M.E.M., Geboortedatum:23-05-1888, 1953 - 1964; 3469; omslag
    - Benzonie, I.H.E., Geboortedatum:25-10-1905, 1951 - 1960; 3470; omslag
    - Berckel-Bik, E. van., Geboortedatum:8-3-1913, 1955 - 1964; 3471; omslag
    - [geanonimiseerd], Geboortedatum:27-8-1920, 1951; 3472; omslag
    - Berg, T., Geboortedatum:27-11-1913, 1956 - 1957; 3473; omslag
    - [geanonimiseerd], Geboortedatum:25-6-1946, 1957 - 1960; 3474; omslag
    - Berghom, B., Geboortedatum:11-9-1917, 1954 - 1964; 3475; omslag
    - [geanonimiseerd], Geboortedatum:12-1-1924, 1956 - 1972; 3476; omslag
    - Bernasco-van Haasen, E., Geboortedatum:28-11-1897, 1956 - 1957; 3477; omslag
    - [geanonimiseerd], Geboortedatum:6-10-1940, 1956 - 1957; 3478; omslag
    - [geanonimiseerd], Geboortedatum:15-11-1938, 1956 - 1957; 3479; omslag
    - [geanonimiseerd], Geboortedatum:17-10-1936, 1956 - 1957; 3480; omslag
    - Bernhold-Schors, J., Geboortedatum:24-3-1905, 1955 - 1956; 3481; omslag
    - Bervoets-Jansen, W.M.J., Geboortedatum:15-11-1895, 1958 - 1972; 3482; omslag
    - Beste, W. de., Geboortedatum:16-09-1886, 1960 - 1962; 3483; omslag
    - [geanonimiseerd], Geboortedatum:---, 1958; 3484; omslag
    - Bie, J.J. de., Geboortedatum:30-01-1872, 1958; 3485; omslag
    - Bie, S.E. de., Geboortedatum:06-03-1871, 1955; 3486; omslag
    - Biekart, J.W., Geboortedatum:15-8-1900, 1952 - 1956; 3487; omslag
    - Bierlee, K.F., Geboortedatum:2-11-1904, 1955 - 1957; 3488; omslag
    - [geanonimiseerd], Geboortedatum:4-8-1939, 1956 - 1957; 3489; omslag
    - Bierlee-Rabe, B.B., Geboortedatum:4-5-1907, 1956 - 1966; 3490; omslag
    - Bijl, J. van der., Geboortedatum:30-08-1873, 1958; 3491; omslag
    - [geanonimiseerd], Geboortedatum:15-11-1925, 1951 - 1954; 3492; omslag
    - Birsak, E.E., Geboortedatum:10-07-1877, 1957; 3493; omslag
    - Birsak-Schrijn, C.A., Geboortedatum:10-10-1879, 1957; 3494; omslag
    - Bisel, L.M., Geboortedatum:14-11-1918, 1955 - 1964; 3495; omslag
    - [geanonimiseerd], Geboortedatum:14-10-1948, 1957 - 1960; 3496; omslag
    - [geanonimiseerd], Geboortedatum:---, 1958 - 1962; 3497; omslag
    - Blij, H. de., Geboortedatum:12-4-1914, 1958 - 1970; 3498; omslag
    - Blijenburgh, A. van., Geboortedatum:6-3-1905, 1958 - 1972; 3499; omslag
    - [geanonimiseerd], Geboortedatum:20-11-1923, 1951; 3500; omslag
    - Blitz-Blommers, H., Geboortedatum:10-11-1918, 1955 - 1963; 3501; omslag
    - Blitz-Lewis, A.C., Geboortedatum:31-5-1911, 1955 - 1959; 3502; omslag
    - Bloem, A., Geboortedatum:14-2-1901, 1956 - 1965; 3503; omslag
    - Bloem, C., Geboortedatum:8-4-1912, 1954 - 1971; 3504; omslag